Inventaris van het archief van het Nederlandse Gezantschap in Spanje, 1814-1930 (1935)
Nationaal Archief, Den Haag
- Archiefblok 1814-1913 (1915), I.
  - Ingekomen, en minuten van uitgaande brieven betreffende het sluiten van verdragen tot wederkerige uitlevering van misdadigers tussen Nederland en Spanje., 1863-1876; 189; 1 omslag
    Bedoelde verdragen werden gesloten op 5 november 1860 en 6 maart 1879.
  - Ingekomen en minuten van uitgaande brieven betreffende de wederrechtelijke opbrenging van Nederlandse schepen in Spaanse havens., 1823-1845; 190; 1 pak
    Hierbij bevindt zich een dossier betreffende een zaak lopende over de jaren 1823-1833.
  - Ingekomen en minuten van uitgaande brieven betreffende de diefstal, gepleegd door Spaanse zeerovers ten nadele van het Nederlandse schip de Pleiaden., 1875-1876; 191; 1 omslag
  - Ingekomen en minuten van uitgaande brieven betreffende een ontwerp voor een verdrag van handel en scheepvaart tussen Nederland en Spanje., 1841-1843; 192; 1 omslag
    De onderhandelingen, die zich spoedig beperkten tot de scheepvaart, leidde tot geen resultaat.
  - Ingekomen en minuten van uitgaande brieven betreffende het sluiten van een handelsverdrag tussen Nederland en Spanje., 1868-1872; 193; 1 omslag
    Bedoeld verdrag werd gesloten op 18 november 1871.
  - Ingekomen, en minuten van uitgaande brieven betreffende het sluiten van een handelsverdrag tussen Nederland en Spanje., 1882-1885; 194; 1 pak
    Bedoelde verdrag werd gesloten op 31 december 1883 doch niet goedgekeurd door de Staten-Generaal.
  - Ingekomen, en minuten van uitgaande brieven betreffende de consulaire conventie op 18 november 1871 tussen Nederland en Spanje gesloten., 1872-1873; 195; 1 omslag
  - Verzameling van Nederlandse en Spaanse wetten tot vaststelling van tarieven van rechten op de in-,uit- en doorvoer. Gedrukt., 1841-1849; 196; 1 pak
  - Ingekomen, en minuten van uitgaande brieven betreffende de pogingen om een vermindering te verkrijgen van rechten op de invoer van Nederlandse producten in Spanje., 1842-1856; 197-198; 2 omslagen
    - 1842-1852., 197
    - 1855-1856., 198
  - Ingekomen en minuten van uitgaande brieven betreffende een wederzijdse herziening van tarieven van scheepvaart en havengelden tussen Nederland en Spanje., 1850-1852; 199; 1 pak
    Niet raadpleegbaar
  - Ingekomen en minuten van uitgaande brieven betreffende het tarief van haven en loodsgelden in Spanje., 1851-1853; 200; 1 omslag
  - Ingekomen en minuten van uitgaande brieven betreffende de rechten, geheven van de mondbehoeften van schepelingen ingevolge de Spaanse verordening d.d. 28.december 1851., 1852-1853; 201; 1 omslag
  - Ingekomen en minuten van uitgaande brieven betreffende reclames van Nederlandse kooplieden wegens rechten, geheven op de invoer van levensmiddelen in Spanje., 1856; 202; 1 omslag
  - Lijsten van Nederlandse schepen, binnengekomen in Spaanse havens., 1830-1831; 203; 1 omslag
  - Ingekomen en minuten van uitgaande brieven betreffende de reclamaties van gezagvoerders van Nederlandse schepen in Spaanse havens., 1832-1833, 1858-1862 en 1872; 204; 1 pak
  - Ingekomen en minuten van uitgaande brieven betreffende Nederlandse wettelijke bepalingen tot het voorkomen van aanvaringen op zee (1850-1863) en. tot regeling van de strandvonderij., (1854); 205; 1 omslag
  - Ingekomen en minuten van uitgaande brieven betreffende ongevallen overkomen aan Nederlandse schepen op de Spaanse kust., 1858-1867; 206; 1 pak
  - Ingekomen en minuten van uitgaande brieven betreffende de handel in tabak tussen Nederland en Spanje., 1859; 207; 1 omslag
  - Ingekomen en minuten van uitgaande brieven betreffende quarantaine in Spaanse havens., 1866-1874; 208; 1 omslag
  - Ingekomen en minuten van uitgaande brieven betreffende de koloniale en uitvoerhandel tentoonstelling in het jaar 1883 te Amsterdam gehouden., 1882-1883; 209; 1 pak
  - Ingekomen en minuten van uitgaande brieven betreffende de wederkerige afschaffing van paspoorten tussen Nederland en Spanje., 1861-1862; 210; 1 omslag
  - Ingekomen en minuten van uitgaande brieven betreffende het sluiten van een postovereenkomst tussen Nederland en Spanje., 1864-1871; 211; 1 omslag
    Bedoelde overeenkomst werd gesloten op 18 november 1871.
  - Ingekomen en minuten van uitgaande brieven betreffende tijdelijke vrijdom van inkomende rechten voor de invoer op Cuba van bouwmaterialen en eetwaren na de ramp van 1844., 1845-1863; 212; 1 omslag
  - Ingekomen en minuten van uitgaande brieven betreffende de arbitrale functie van Spanje in het geschil tussen Nederland, en Venezuela over de Aves-eilanden., 1859-1865; 213; 1 omslag
  - Ingekomen en minuten van uitgaande brieven betreffende de aanhouding van een Nederlands schip door de Dominicaanse regering., 1861-1865; 214; 1 omslag
  - Ingekomen en minuten van uitgaande brieven betreffende gewelddadig optreden van de Spaanse overheid te S.Domingo tegen Nederlandse onderdanen., 1863-1864; 215; 1 omslag
  - Ingekomen en minuten van uitgaande brieven betreffende onderhandelingen tussen Nederland en Spanje over uitroeiing van de zeeroverij in de Solose archipel., 1855-1868; 216; 1 omslag
  - Ingekomen en minuten van uitgaande brieven betreffende het bestuur van de Philippijnse eilanden., 1863; 217; 1 omslag
  - Ingekomen en minuten van uitgaande brieven betreffende het sluiten van een overeenkomst tussen Nederland en Spanje tot wederzijdse toelating van consuls in hun overzeese bezittingen., 1863-1866; 218; 1 omslag
    Bedoelde overeenkomst werd gesloten op 3 februari 1866.
  - Ingekomen en minuten van uitgaande brieven betreffende reizen van de Prins van Oranje naar Spanje., 1855-1858; 219; 1 omslag
  - Ingekomen en minuten van uitgaande brieven betreffende de betaling van wapenen, gemaakt in Toledo voor de prins van Oranje., 1857; 220; 1 omslag
  - Dossiers van ingekomen en uitgaande brieven betreffende persoonlijke aangelegenheden van particuliere personen., 1840-1876; 221-222; 2 pakken
    - 1840-1863., 221
    - 1864-1876., 222
  - Ingekomen en minuten van uitgaande brieven betreffende schuldvorderingen van Nederlanders op de Spaanse Staat en particuliere personen., 1839-1862; 223; 1 pak
  - Ingekomen en minuten van uitgaande brieven betreffende de belangen van Nederlandse houders der Spaanse uitgestelde schuld van het jaar 1831., 1843-1862; 224-226; 3 pakken
    Deze stukken, die in dossiers verenigd zijn, konden niet in chronologische volgorde gebracht worden.
    - Bestanddeel 1., 224
    - Bestanddeel 2., 225
    - Bestanddeel 3., 226
  - Ingekomen en minuten van uitgaande brieven betreffende de belangen van Nederlandse houders van leningen van de Spaanse Staat en van de stad Madrid., 1868-1877; 227; 1 omslag
  - Ingekomen en minuten van uitgaande brieven betreffende doorzending van wetenschappelijke werken en verslagen., 1853-1886; 228; 1 pak
  - Ingekomen en minuten van uitgaande brieven betreffende het bezoek van Nederlandse geleerden te Madrid., 1857-1858; 229; 1 omslag
  - Ingekomen en minuten van uitgaande brieven betreffende aanvragen van Spaanse munten voor Nederlandse musea., 1862; 230; 1 omslag
  - Ingekomen en minuten van uitgaande brieven betreffende aanbieding van geschenken en opdrachten van composities aan de koningin van Spanje., 1858-1859; 231; 1 omslag
  - Ingekomen en minuten van uitgaande brieven betreffende de bevalling van de koningin van Spanje., 1854-1862; 232; 1 omslag
  - Ingekomen en minuten van uitgaande brieven betreffende de bevalling van de Hertogin van Montpensier, zuster van de koningin van Spanje., 1859 en 1862; 233; 1 omslag
  - Ingekomen en minuten van uitgaande brieven betreffende het huwelijk van de Koning van Spanje., 1877-1878; 234; 1 omslag
  - Stamboom van de vorstenhuizen van Spanje en Frankrijk., z.j.; 235; 1 stuk
  - Ingekomen en minuten van uitgaande brieven betreffende de erkenning van Victor Emmanuel als Koning van Italië., 1861; 236; 1 omslag
  - Ingekomen en minuten van uitgaande brieven betreffende de dienstplicht van, en militaire rechtspraak over vreemdelingen in Spanje., 1851-1852; 237; 1 omslag
  - Ingekomen en minuten van uitgaande brieven betreffende Nederlandse en Spaanse decoratiën., 1852-1861; 238; 1 pak
  - Ingekomen brieven betreffende het verblijf van Nederlandse marineschepen in Spaanse havens., 1857-1861; 239; 1 omslag
  - Ingekomen en minuten van uitgaande brieven betreffende geschut en vuurwapens in gebruik bij het Spaanse leger., 1859; 240; 1 omslag
  - Ingekomen en minuten van uitgaande brieven betreffende Spaanse wetten., 1859-1863; 241; 1 omslag
  - Ingekomen en minuten van uitgaande brieven betreffende vrijheid van uitoefening van de Protestantse eredienst in Spanje., 1862-1863 en 1875-1877; 242; 1 omslag
  - Ingekomen en minuten van uitgaande brieven betreffende de bescherming van Luxemburgse onderdanen door Nederlandse gezantschappen., 1867, 1878 en 1880; 243; 1 omslag
  - Ingekomen en minuten van uitgaande brieven betreffende de verplichting van Nederlandse onderdanen tot het betalen van belasting in Spanje., 1873-1876; 244; 1 omslag
  - Ingekomen en minuten van uitgaande brieven betreffende de internationale conventie gesloten te Madrid betreffende de uitoefening van het recht van bescherming door vreemde vertegenwoordigers te Marokko., 1879-1883; 245; 1 omslag
    Bedoeld is de conventie d.d. 3 juli 1880.
  - Nederlandse consulaire reglementen. Gedrukt., 1817-1820 en 1846; 246; 1 omslag
  - Spaanse couranten., 1874-1876; 247; 1 pak
  - Particuliere brieven, ingekomen bij de gezant E. baron Sirtema van Grovestins., 1851-1853 en 1861-1863; 248; 1 omslag
  - Ingekomen brieven en minuten van uitgaande brieven en rapporten aan het ministerie van buitenlandse zaken, 1900-1913; 249-263; 14 pakken
    - 1900., 249
    - 1901., 250
    - 1902., 251
    - 1903., 252
    - 1904., 253
    - 1905., 254
    - 1906., 255
    - 1907, 256
    - 1908., 257A-257B
      - Bestanddeel 1., 257A
      - Bestanddeel 2., 257B
    - 1909, nr. 1-390., 258
    - 1909, nr. 391-733., 259
    - 1910., 260
    - 1911., 261A-261B
      - Bestanddeel 1., 261A
      - Bestanddeel 2., 261B
    - 1912., 262
    - 1913., 263
  - Agenda's bij de ingekomen en uitgaande stukken, 1900-1913; 264-266; 3 delen
    - 1900-1906., 264
    - 1907-1911., 265
    - 1912-1913., 266
  - Klapper op de ingekomen en uitgaande stukken., 1900-1909; 267; 1 deel
  - Ingekomen en minuten van uitgaande brieven over instellingen van consulaten, benoemingen en ontslag van consuls en ambassadeurs., 1879-1915; 268; 1 pak
  - Ingekomen en minuten van uitgaande brieven over in Spanje woonachtige Nederlanders, die hun oorspronkelijke nationaliteit wensen te behouden., 1893-1917; 269; 1 pak
  - Ingekomen en minuten van uitgaande brieven over handels- aangelegenheden., 1896-1911; 270; 1 pak
  - Ingekomen en minuten van uitgaande brieven over decoraties, uit te reiken aan in Spanje woonachtige Nederlanders., 1898-1909; 271; 1 omslag
  - Minuten van uitgaande circulaires van de ambassadeur aan het personeel., 1905-1911; 272; 1 omslag
  - Ingekomen afschriften van politieke rapporten van diverse Nederlandse legaties. Gestencild., 1905-1915; 273; 1 pak
  - Ingekomen en minuten van uitgaande brieven aan het ministerie van buitenlandse zaken over Marokkaanse aangelegenheden., 1906-1907; 274; 1 omslag
- Archiefblok (1893) 1914-1930 (1935), II.
  - Politieke berichtgeving, 1.
    - Algemeen, A.
      - Algemeen/Minuten en doorslagen van uitgaande politieke rapporten en ingekomen brieven inzake politieke aangelegenheden., 1914-1930; 282-298; 17 omslagen
        - 1914, 282
        - 1915, 283
        - 1916, 284
        - 1917, 285
        - 1918, 286
        - 1919, 287
        - 1920, 288
        - 1921, 289
        - 1922, 290
        - 1923, 291
        - 1924, 292
        - 1925, 293
        - 1926, 294
        - 1927, 295
        - 1928, 296
        - 1929, 297
        - 1930, 298
    - Het Nederlandse en het Spaanse Koninklijk Huis, 1914-1929, B.
      - Briefwisseling betreffende het Nederlandse Koninklijk Huis., 1922-1924; 299; 1 omslag
      - Briefwisseling betreffende het Spaanse Koninklijk Huis., 1914-1929; 300; 1 omslag
      - Briefwisseling betreffende protocolaire aangelegenheden aan het Spaanse Hof., 1922-1925; 301; 1 omslag
    - De Eerste Wereldoorlog, 1916-1919, C.
      - Briefwisseling betreffende het torpederen van Nederlandse schepen., 1916-1919; 302; 1 omslag
      - Minuten van uitgaande telegrammen en brieven betreffende samenwerking tussen de neutrale staten., 1916; 303; 1 omslag
      - Minuten van uitgaande rapporten betreffende prijsbeheersing door de Spaanse regering., 1916; 304; 1 omslag
      - Briefwisseling betreffende de censuur op de brieven door Frankrijk., 1918-1919; 305; 1 omslag
    - Internationale conventies, conferenties, congressen tentoonstellingen en herdenkingen, 1893-1930, D.
      - Briefwisseling betreffende de Volkenbond., 1918-1929; 306; 1 omslag
      - Briefwisseling betreffende de Eerste Haagse Vredes-Conferentie., 1899-1907; 307; 1 omslag
      - Briefwisseling betreffende de Tweede Haagse Vredes-Conferentie., 1904-1920; 308; 1 omslag
      - Briefwisseling betreffende de bouw van het Vredespaleis te 's-Gravenhage en de benoeming van een Secretaris-Generaal van het Internationale Hof van Arbitrage., 1904-1908; 309; 1 omslag
      - Briefwisseling betreffende de conferenties en conventies inzake het Internationaal Privaatrecht., 1893-1930; 310-318; 9 omslagen
        - Briefwisseling betreffende de Eerste, de Tweede en de Derde Haagse conferentie, 1893-1911, 310; 1 omslag
        - Briefwisseling betreffende de Vierde, de Vijfde en de Zesde Haagse conferentie, 1902-1930, 311; 1 omslag
        - Briefwisseling betreffende de hervatting van het werk van de Haagse conferenties, 1921, 312; 1 omslag
        - Briefwisseling betreffende de Ratificatie door Spanje van de Haagse Verdragen, 1906-1918, 313; 1 omslag
        - Briefwisseling betreffende de toetreding van derde landen tot de Haagse conferenties en Verdragen, 1922-1930, 314; 1 omslag
        - Briefwisseling betreffende de toepassing van het Haagse Verdrag inzake de burgerlijke rechtsvordering van 17 juli 1905 op het Spaanse protectoraat in Marokko, 1924-1927, 315; 1 omslag
        - Briefwisseling betreffende Conciliatieverdragen en -commissies, 1926-1929, 316; 1 omslag
        - Briefwisseling betreffende het verzenden van gerechtelijke stukken, 1909, 317; 1 omslag
        - Briefwisseling betreffende het uitvoeren van rogatoire commissies door diplomatieke- en consulaire ambtenaren, 1928-1929, 318
      - Briefwisseling betreffende de Internationale conferentie en conventie van 's-Gravenhage inzake Hospitaalkerkschepen., 1904-1923; 319; 1 omslag
      - Briefwisseling betreffende de Londense verklaring van 26 februari 1909 over het Internationaal Zeerecht., 1910-1916; 320; 1 omslag
      - Briefwisseling betreffende de Opiumconferentie en de conventie tegen de handel in Verdovende middelen., 1914-1930; 321-323; 3 omslagen
        - 1914, 321
        - 1920-1921, 322
        - 1921-1930, 323
      - Briefwisseling betreffende het Internationale Verdag inzake de Beveiliging van Mensenlevens op zee., 1914-1919; 324
      - Briefwisseling betreffende Internationale Postcongressen en de Internationale Postconventie., 1914-1930; 325-326; 2 omslagen
        - 1914, 325
        - 1920-1930, 326
      - Minuten van uitgaande brieven betreffende de arbitrage-conventies van Spanje met andere landen., 1919; 327; 1 omslag
      - Briefwisseling betreffende de consulaire conventies van Spanje met Nederland en Frankrijk., 1919-1926; 328
      - Briefwisseling betreffende de Brusselse Verdragen inzake het Zeerecht., 1924-1925; 329; 1 omslag
      - Briefwisseling betreffende de conferentie van november 1925 te 's-Gravenhage en de conventie inzake de bescherming van de Industriële Eigendommen., 1924-1930; 330; 1 omslag
      - Briefwisseling betreffende het derde Internationale congres te Madrid inzake het Reddingswezen en de E.H.B.O.., 1925; 331; 1 omslag
      - Briefwisseling betreffende de 13e Internationale Rode Kruis conferentie te 's-Gravenhage., 1927-1928; 332; 1 omslag
      - Briefwisseling betreffende de Internationale conferentie inzake de Opvoeding te 's-Gravenhage., 1914; 333; 1 omslag
      - Briefwisseling betreffende een Spaans-Amerikaans congres te Sevilla ter gelegenheid van de 400-jarige herdenking van de Ontdekking van de Grote Oceaan., 1914; 334; 1 omslag
      - Briefwisseling betreffende het 11e Internationale Aardrijkskundige congres te Cairo., 1924-1925; 335; 1 omslag
      - Briefwisseling betreffende het Internationale congres voor de Aardmeting en Waterpassing te Madrid., 1924; 336; 1 omslag
      - Briefwisseling betreffende het 11e Internationale Architecten congres te Cairo., 1924-1925; 337; 1 omslag
      - Briefwisseling betreffende het Internationale congres voor Oceangrafie te Sevilla., 1928-1929; 338; 1 omslag
      - Briefwisseling betreffende het Internationale congres voor Handelsonderwijs te Amsterdam., 1928-1929; 339; 1 omslag
      - Briefwisseling betreffende het Internationale congres voor Middelbaar Onderwijs te Amsterdam., 1929; 340
      - Briefwisseling betreffende een Schilderijen- en Kunsttentoonstelling, respectievelijk te Amsterdam en Barcelona., 1912-1929; 341; 1 omslag
      - Briefwisseling betreffende de Grotius- en Spinozaherdenkingen en de herdenking van de Eerste Reis om de Aarde te Madrid., 1912-1929; 342; 1 omslag
    - Bepaalde landen, 1905-1930, E.
      - Briefwisseling betreffende Marokko en Tanger., 1905-1930; 343-346; 4 omslagen
        - 1905-1906, 343
        - 1914-1928, 344
        - 1918-1922, 345
        - 1923-1930, 346
      - Briefwisseling betreffende Turkije., 1914-1924; 347; 1 omslag
      - Briefwisseling betreffende België., 1914-1929; 348; 1 omslag
      - Briefwisseling betreffende Egypte., 1914-1929; 349; 1 omslag
      - Briefwisseling betreffende Duitsland., 1916-1921; 350; 1 omslag
      - Briefwisseling betreffende Rusland., 1916-1923; 351; 1 omslag
      - Briefwisseling betreffende Mexico., 1917; 352; 1 omslag
      - Briefwisseling betreffende Syrië en Palestina., 1918-1922; 353; 1 omslag
      - Briefwisseling betreffende Oostenrijk., 1919-1923; 354; 1 omslag
      - Briefwisseling betreffende Fiume., 1921-1923; 355; 1 omslag
    - Incidentele kwesties, 1913-1930, F.
      - Briefwisseling betreffende de Spaanse bepalingen ten aanzien van de consulaire rechtsmacht in exterritoriale landen en het door consulaire rechtbanken toe te passen recht., 1913-1914; 356; 1 omslag
      - Briefwisseling betreffende de erkenning van overheidswege van detectives in Spanje., 1917-1918; 357; 1 omslag
      - Briefwisseling betreffende de financiële verhouding tussen de Kroon en de Staat in Spanje., 1920; 358; 1 omslag
      - Briefwisseling betreffende het bestuur van de buitenlandse betrekkingen in Spanje., 1921; 359; 1 omslag
      - Briefwisseling betreffende het Spaanse vreemdelingenlegioen., 1922; 360; 1 omslag
      - Briefwisseling betreffende het onderwerpen van Nederlanders in Spanje en Spanjaarden in Nederland aan Militaire verplichtingen., 1922-1925; 361; 1 omslag
      - Briefwisseling betreffende de dienstplicht van Spanjaarden in de Spaans-Amerikaanse landen en op de Philippijnen., 1926; 362; 1 omslag
      - Briefwisseling betreffende de huisvesting van Spaanse Diplomatieke vertegenwoordigers., 1923; 363; 1 omslag
      - Briefwisseling betreffende het verkrijgen van de Spaanse Nationaliteit door geboorte op Spaans gebied., 1925; 364; 1 omslag
      - Briefwisseling betreffende Volksuniversiteiten in Spanje., 1925; 365; 1 omslag
      - Briefwisseling betreffende de wederzijdse mededeling van veroordelingen van Nederlanders in Spanje en van Spanjaarden in Nederland., 1926-1930; 366; 1 omslag
      - Briefwisseling betreffende de Politie in Spanje., 1928-1929; 367; 1 omslag
      - Briefwisseling betreffende een schietwedstrijd van de "Tiro Nacional de Espana" te Granada., 1930; 368; 1 omslag
      - Briefwisseling betreffende het heffen en verantwoorden van Consulaatsrechten in Spanje., 1930; 369; 1 omslag
  - Handel en economie, 2.
    - Algemeen, 1895-1930, A.
      - Minuten van uitgaande Handelsrapporten aan het Ministerie van Buitenlandse Zaken te 's-Gravenhage., 1915-1930; 370; 1 omslag
      - Minuut van uitgaande brief betreffende de samenstelling van de Junta de Arranches in Spanje., 1919; 371; 1 omslag
      - Briefwisseling betreffende de nationale coöperatieve organisatie van de arbeid in Spanje., 1926-1929; 372; 1 omslag
      - Minuut van uitgaande brief betreffende de Algemene Directie van Handel en Douanepolitiek in Spanje., 1930; 373; 1 omslag
      - Briefwisseling betreffende financiële en monetaire aangelegenheden., 1918-1928; 374; 1 omslag
      - Briefwisseling betreffende Agrarische aangelegenheden., 1920-1930; 375; 1 omslag
      - Briefwisseling betreffende Industriën., 1915-1930; 376-377; 2 omslag
        - 1915-1924, 376
        - 1927-1930, 377
      - Briefwisseling betreffende aanbestedingen., 1920-1925; 378; 1 omslag
      - Briefwisseling betreffende douanetarief., 1895-1930; 379-382; 4 omslagen
        - 1895-1903, 379
        - 1904-1911, 380
        - 1919-1927, 381
        - 1928-1930, 382
      - Minuten van uitgaande brieven betreffende de Index op het Spaanse Douanetarief., 1924-1930; 383; 1 omslag
      - Briefwisseling betreffende in- en uitvoerverboden en beperkingen., 1921-1928; 384; 1 omslag
      - Briefwisseling betreffende moeilijkheden van Nederlandse schepen met de Spaanse Douane., 1919-1930; 385; 1 omslag
      - Briefwisseling betreffende doorvoercertificaten voor goederen, die uit Duitsland via Nederland naar Spanje worden uitgevoerd., 1924-1930; 386; 1 omslag
      - Briefwisseling betreffende de Spaanse Arbeidsongevallenwet., 1921-1925; 387; 1 omslag
      - Briefwisseling betreffende de wet op de Bankinstellingen in Spanje., 1921-1922; 388; 1 omslag
      - Briefwisseling betreffende de Spaanse wetgeving inzake het verkrijgen van onroerend goed door vreemdelingen., 1924; 389; 1 omslag
      - Minuut van uitgaande brief betreffende de instelling van "Clearing Houses" in Spanje., 1923; 390; 1 omslag
      - Briefwisseling betreffende de rechten van Octrooihouders in Spanje., 1929; 391; 1 omslag
      - Briefwisseling betreffende de Volkshuisvesting in Spanje., 1919-1920; 392; 1 omslag
      - Briefwisseling betreffende het doel en de werkzaamheden van de Union Iberico Americano., 1918-1919; 393; 1 omslag
      - Minuut van uitgaande brief betreffende het aanstellen van Handelsraden en attachés door Spanje., 1930; 394; 1 omslag
      - Briefwisseling betreffende de Nederlandse en Spaanse Kamers van Koophandel in het buitenland., 1918-1920; 395; 1 omslag
      - Briefwisseling betreffende de reorganisatie van de Handelsinlichtingendienst t.b.v. de Nederlandse Handel., 1924; 396; 1 omslag
      - Briefwisseling betreffende de In- of Uitvoer van - ...., 1907-1931; 397-421; 25 omslagen
        - Aardappelen en dextrine, 1907-1929, 397
        - Hollandse vee, 1914-1930, 398
        - Kaas, 1920-1931, 399
        - Wijnen, 1920-1931, 400
        - Magnesiumcarbonaat, 1921-1924, 401
        - Bamboehoeden, 1921-1930, 402
        - Koffie, 1921, 403
        - Gloeilampen, 1921-1927, 404
        - Superfosfaat, 1921-1928, 405
        - Tapiocameel, 1922-1929, 406
        - Kapok, 1922, 407
        - Zijde en kunstzijde, 1922-1928, 408
        - Aardappelen, 1924-1930, 409
        - Bier en gedisteleerd, 1924-1930, 410
        - Tarwe en tarwegries, 1925-1928, 411
        - Margarine en boter, 1926-1930, 412
        - Cacao en chocolade, 1927-1928, 413
        - Papier, 1928, 414
        - Ultramarijn blauw, 1928, 415
        - Mager spek, 1928, 416
        - Dierlijke vetten en vlees, 1928, 417
        - Geraffineerde maisolie, 1928, 418
        - Hollands zilverwerk, 1928-1929, 419
        - Huiden, 1929-1930, 420